【裁判字號】    98,訴,670
【裁判日期】    980929
【裁判案由】    違反毒品危害防制條例
【裁判全文】
臺灣屏東地方法院刑事判決               98年度訴字第670號
公  訴  人  台灣屏東地方法院檢察署檢察官
被      告  甲○○
上列被告因違反毒品危害防制條例案件，經檢察官提起公訴（98
年度毒偵字第471 號、第848 號），本院判決如下：
    主  文
甲○○施用第一級毒品，累犯，處有期徒刑柒月，扣案含海洛因
成分之殘渣夾鏈袋貳個、沾黏海洛因成分之橙色塑膠吸管壹支均
沒收銷燬之，扣案之塑膠吸管貳支（藍色及紫色）、注射針筒貳
支、橡皮筋壹條均沒收之；又施用第一級毒品，累犯，處有期徒
刑柒月。應執行有期徒刑壹年，扣案含海洛因成分之殘渣夾鏈袋
貳個、沾黏海洛因成分之橙色塑膠吸管壹支均沒收銷燬之，扣案
之塑膠吸管貳支（藍色及紫色）、注射針筒貳支、橡皮筋壹條均
沒收之。
    事  實
一、甲○○前因施用毒品案件，經本院93年度毒聲字第732 號裁
    定令入勒戒處所施予觀察、勒戒，於民國93年11月27日入勒
    戒所執行，因無繼續施用毒品傾向，於93年12月28日出勒戒
    所並為台灣屏東地方法院檢察署檢察官以93年度毒偵字第
    2413號處分不起訴確定。又於94年間因施用第一、二級毒品
    ，經本院以94年度訴字第391 號判處有期徒刑8 月及6 月，
    定執行刑有期徒刑1 年確定，嗣經減刑後於96年10月11日執
    行完畢。猶不知悔改，又基於施用第一級毒品之犯意，於：
    （一）98年3 月19日11時許，在屏東縣麟洛鄉運動公園，以
    注射之方式，施用第一級毒品海洛因，嗣於同日12時55分許
    ，在屏東縣屏東市○○路600 巷115 號前為警查獲，並扣得
    注射針筒2 支、塑膠吸管3 支、殘渣夾鏈袋2 個、橡皮筋1
    條等物，經警對其採尿送驗，其尿液中檢出嗎啡陽性反應。
    （二）98 年3月24日11時許，在屏東縣麟洛鄉運動公園，以
    注射方式，施用第一級毒品海洛因，嗣於98年3 月27日16時
    許，在屏東縣長治鄉○○路62號前為警攔查，經其同意採尿
    送驗，其尿液中檢出嗎啡陽性反應而查獲上情。
二、案經屏東縣政府警察局里港分局及屏東分局報告台灣屏東地
    方法院檢察署檢察官偵查起訴。
    理  由
一、前揭施用第一級毒品海洛因二次之犯罪事實，業據被告甲○
    ○於警詢及本院審理時自承不諱，且其前揭時地為警查獲後
    經採尿送台灣檢驗科技股份有限公司檢驗，檢驗結果呈現嗎
    啡陽性反應，有該公司濫用藥物尿液檢驗報告2 紙在卷。又
    扣案之殘渣夾鏈袋2 個及塑膠吸管1 支，均沾黏海洛因成分
    ，有高雄醫學大學附設中中和紀念醫院檢驗報告3 紙附卷可
    參，此外，復有注射針筒2 支、橡皮筋1 條等扣案可證。足
    認被告自白施用海洛因與事實相符，應可採信。
二、被告甲○○前因施用毒品案件，經本院93年度毒聲字第732
    號裁定令入勒戒處所施予觀察、勒戒，於93年11月27日入勒
    戒所執行，因無繼續施用毒品傾向，於93年12月28日出勒戒
    所並為台灣屏東地方法院檢察署檢察官以93年度毒偵字第
    2413號處分不起訴確定。又於94年間因施用第一、二級毒品
    ，經本院以94年度訴字第391 號判處有期徒刑8 月及6 月，
    定執行刑有期徒刑1 年確定，嗣經減刑後於96年10月11日執
    行完畢等情。有臺灣高等法院被告全國前案紀錄表、臺灣屏
    東地方法院檢察署刑案資料查註紀錄表各1 份附卷足憑。按
    「觀察、勒戒或強制戒治執行完畢釋放後，5 年後再犯第10
    條之罪，應由檢察官向法院聲請對被告裁定送觀察、勒戒；
    5 年內再犯第10條之罪者，檢察官應依法追訴，毒品危害防
    制條例第20條第3 項、第23條第2 項分別定有明文。被告於
    觀察勒戒執行完畢後，5 年內又犯本件施用第一級毒品海洛
    因之犯罪，事證明確，應依法論科。
三、按海洛因為毒品危害防制條例第2 條第2 項第1 款規定之第
    一級毒品，除法律另有規定者外，不得持有、施用。核被告
    甲○○所為，係犯毒品危害防制條例第10條第1 項之施用第
    1 級毒品罪。其施用前持有海洛因之低度行為，應各為施用
    之高度行為所吸收，均不另論罪。被告所犯2 次施用行為，
    時間不同，犯意各別，應分別論罪，合併處罰。又被告曾於
    94 年 間因施用第一、二級毒品，經本院以94年度訴字第
    391 號判處有期徒刑8 月及6 月，定執行刑有期徒刑1 年確
    定，嗣經減刑後於96年10月11日執行完畢，有臺灣高等法院
    被告全國前案紀錄表1 份附卷足按。其於5 年以內再故意犯
    本件有期徒刑以上之罪，依刑法第47條第1 項規定，應論以
    累犯，並加重其刑。
四、爰審酌被告甲○○之年齡、品行、智識程度、犯罪手段、對
    於法益侵害之程度，被告曾因施用毒品而經法院裁定施以觀
    察、勒戒，又犯本件施用毒品犯行，雖其欠缺悔悟、遷善之
    決心，然因施用毒品僅係戕害其自己身心並無加害他人，且
    此次施用毒品次數僅2 次及其有孕即將生產等一切情狀，分
    別量處如主文所示之刑，並定其應執行之刑。
五、扣案之殘渣夾鏈袋2 個及塑膠吸管1 支，均沾黏海洛因成分
    ，有高雄醫學大學附設中中和紀念醫院檢驗報告3 紙附卷足
    參，均應依毒品危害防制條例第18條第1 項前段規定，沒收
    銷燬之。又扣案之塑膠吸管2 支（藍色及紫色）、注射針筒
    2 支、橡皮筋1 條均係被告所有並供其第一次施用海洛因之
    工具，業據被告供述在卷，併依刑法第38條第1 項第2 款規
    定沒收之。
據上論斷，應依刑事訴訟法第299 條第1 項前段，毒品危害防制
條例第10條第1 項、第18條第1 項前段，刑法第11條、第47 條
第1 項、第51條第5 款、第38條第1 項第2 款，判決如主文。
本案經檢察官李秀玲到庭執行職務
中    華    民    國    98    年    9     月    29    日
                  刑事第二庭  審判長法  官  黃國永
                                    法  官  翁世容
                                    法  官  簡光昌
以上正本證明與原本無異。
如不服本判決應於收受本判決送達後10日內向本院提出上訴書狀
，其未敘述上訴理由者，並得於提起上訴後20日內向本院補提理
由書狀（均須按他造當事人之人數附繕本）「切勿逕送上級法院
」。
中    華    民    國    98    年    9     月    29    日
                                  書記官  黃佳惠
附錄法條:
毒品危害防制條例第10條
施用第一級毒品者，處 6 月以上 5 年以下有期徒刑。
施用第二級毒品者，處 3 年以下有期徒刑。


司法院資訊處製作；財團法人民間司法改革基金會備份。
